臺灣彰化地方法院刑事判決　　　　　　　　　　　　　九十年度訴字第一三九八號
　　公　訴　人　臺灣彰化地方法院檢察署檢察官
　　被　　　告　甲○○
右列被告因搶奪案件，經檢察官提起公訴（九十年度偵字第四八五三號），本院判決
如左：
    主  文
甲○○意圖為自己不法之所有，而搶奪他人之動產，處有期徒刑捌月，緩刑參年，緩
刑期間付保護管束。
    事  實
一、甲○○於民國（下同）九十年七月十日下午五時許，騎乘機車搭載不知情之同居
    女友林淑珮（業經檢察官為不起訴處分）行經彰化縣花壇鄉三春排水浮圳溝交叉
    路口處，見洪楊香獨行，且頸項上掛有金項鍊，甲○○竟萌不法所有之意圖，藉
    詞購物，先令林淑珮在距離前開處所約三百餘公尺處下車等候，甲○○則騎乘機
    車折返前開處所，佯裝向洪楊香問路，再乘其不備之際，搶奪洪楊香頸上之金鍊
    ，洪楊香出手防衛並大聲呼救，甲○○僅搶得金鍊上之桃形玉墜一只，得逞後，
    騎乘機車欲返回林淑珮等候處搭載之，時與洪楊香一同外出運動、相距約三百公
    尺處之乙○○聞聲，乃欲攔截甲○○，巫某見狀，遂反方向往中庄村方向逃逸；
    嗣經林淑珮指認係甲○○所為，始知上情。
二、案經彰化縣警察局彰化分局報請臺灣彰化地方法院檢察署檢察官偵查起訴。
    理  由
一、訊據被告固坦承於前揭時地搶奪被害人財物之事實，惟另辯稱：伊未搶得任何財
    物，玉墜係在拉扯時落地云云；經查，被告右揭犯罪事實，業經被害人洪楊香於
    警訊中指訴綦詳，並經證人乙○○、林淑珮供證屬實，且有照片一紙附卷可證；
    雖被告在審理中辯稱：伊未搶得財物云云，然被告出手搶奪其脖子上之金項鍊，
    因被害人亦用手拉住，被告僅扯下金項鍊上之玉墜等情，業據被害人述明，被告
    對此亦不否認，則被害人之玉墜既已因被告之故脫離被害人掌握，而由被告搶得
    ，置入實力支配範圍，縱稍後即因被告未握緊而落地，搶奪行為亦已既遂，故被
    告所辯並不足採，本件事證明確，其犯行堪以認定。
二、核被告所為，係犯刑法第三百二十五條第一項之罪。爰酌被告年輕力壯不思上進
    ，白日公然搶奪路人財物，所生之危害及犯罪後之態度等一切情狀，量處如主文
    所示之刑。查被告前未曾受有期徒刑以上刑之宣告，此有臺灣彰化地方法院檢察
    署刑案資料查註紀錄表一紙在卷可稽，其經此教訓，應知警惕而無再犯之虞，所
    宣告之刑，認以暫不執行為適當，併予宣告緩刑三年，緩刑期間並付保護管束，
    以勵自新。
三、據上論斷，應依刑事訴訟法第二百九十九條第一項前段，刑法第三百二十五條第
    一項、第七十四條第一款、第九十三條第一項，判決如主文。
本案經檢察官廖曉萍到庭執行職務。
中    華    民    國      九十一    年      二      月        一        日
                              臺灣彰化地方法院刑事第二庭
                                    法      官   謝  仁  棠
右正本證明與原本無異。
如不服本判決，應於送達後十日內向本院提出上訴狀(須附繕本)。
告訴人或被害人對於判決如有不服具備理由請求檢察官上訴者，其上訴期間之計算係
以檢察官收受判決正本之日期為準。
                                    法院書記官   于  淑  真
中    華    民    國      九十一    年      二      月        一        日
刑法第三百二十五條
意圖為自己或第三人不法之所有，而搶奪他人之動產者，處六月以上五年以下有期徒
刑。
因而致人於死者，處無期徒刑或七年以上有期徒刑，致重傷者，處三年以上十年以下
有期徒刑。
第一項之未遂犯罰之。
